臺灣臺中地方法院刑事判決　　　　　　　　　　　九十二年度中簡上字第五四號
　　上訴人即被告　乙○○
右上訴人因竊盜案件，不服本院臺中簡易庭九十二年度中簡字第二０六六號中華民國
九十二年九月二十五日第一審簡易判決（聲請案號：九十二年度偵字第一七九五四號
）提起上訴，本院管轄第二審之合議庭判決如左：
    主  文
上訴駁回。
    事  實
一、乙○○於民國（下同）九十二年九月十一日十時三十五分許（聲請簡易判決處刑
    書及原審判決載為同日十時五十分許），在台中市○○區○○路二百零八號家樂
    福大賣場內，意圖為自己不法之所有，竊取家樂福股份有限公司中清分公司所有
    之媚比琳魔幻調色露試用品一瓶，藏放於右側褲袋內，欲從一樓未購物出口離去
    時，為現場安全人員甲○○發現攔阻後報警處理。
二、案經告訴代理人甲○○訴由台中市警察局第六分局移送臺灣臺中地方法院檢察署
    檢察官偵查後聲請簡易判決處刑。
    理  由
一、訊據上訴人即被告（下稱被告）乙○○坦承拿走前開試用品離開賣場等情不諱，
    惟矢口否認有為自己不法所有之意圖，辯稱：伊認為試用品是賣場要贈與給客戶
    的，拿走試用品，不算竊取云云，惟查：（一）本案被告乙○○於本院調查審理
    期間對應良好，無精神異常之可能，則伊拿取賣場所持有之試用品，尚無心神喪
    失或精神耗弱之可能，先此敘明；（二）被告乙○○所拿取之試用品一瓶價值約
    新台幣二百十二元，業據告訴代理人甲○○指訴歷歷，且試用品既係擺放於賣場
    供人試用，則該試用品對賣場而言自屬廣告用之物品，且非毫無價值之物，被告
    不告而取，自屬竊取行為；（三）被告於九十二年九月十一日十時三十五分許將
    前開試用品攜出賣場，沒有結帳，業據告訴代理人甲○○指訴歷歷，核與證人丙
    ○○即當日到場處理之員警到庭結證情節相符，此外復有扣押物品目錄表、贓物
    認領保管收據各一紙、現場照片四幀、平面圖一紙附卷可憑，被告犯行洵堪認定
    。
二、核被告乙○○所為係犯刑法第三百二十條第一項之竊盜罪，上訴意旨略稱：伊攜
    走試用品之行為不算竊盜，請求諭知無罪之判決等語。經查：原審認被告犯竊盜
    ，事証明確，對被告諭知「處罰金五百元，如易服勞役，以佰元折算壹日」，
    其認事用法及量刑均屬妥適，被告上訴為無理由，應予駁回。
三、據上論斷，應依刑事訴訟法第四百五十五條之一第一項、第三項、第三百六十八
    條，刑法第三百二十條第一項、第四十二條第二項前段、罰金罰鍰提高標準條例
    第一條前段、第二條，判決如主文。
中      華       民      國     九十三     年    二    月    二十四     日
                                        臺灣臺中地方法院刑事第九庭
            審判長法  官   曾  佩  琦
                                                  法  官   楊  曉  惠
                                                  法  官   陳  如  玲
右正本證明與原本無異。
不得上訴。
                                                  書記官
中      華       民      國     九十三     年    二    月    二十四     日
